臺灣高雄地方法院刑事判決　　　　　110年度交簡上字第154號
上　訴　人
即　被　告　陳惠明


上列上訴人因公共危險案件，不服本院高雄簡易庭中華民國110
年9 月24日110 年度交簡字第2097號（聲請簡易判決處刑案號：
臺灣高雄地方檢察署110 年度速偵字第2240號）第一審判決，提
起上訴，本院管轄之第二審法院判決如下：
    主  文
上訴駁回。
    事實及理由
一、本案經本院審理結果，認第一審判決以上訴人即被告乙○○
    （下稱被告）犯刑法第185 條之3 第1 項第1 款之不能安全
    駕駛動力交通工具罪，量處有期徒刑4 月，如易科罰金，以
    新臺幣（下同）1 千元折算1 日，認事用法及量刑均無不當
    。另被告行為後，刑法第185 條之3 第1 項第1 款於民國11
    1 年1 月28日修正公布，於同年月30日生效施行，原審雖未
    敘及此新舊法比較，然修正後之規定係將法定刑（有期徒刑
    及罰金刑）提高，修正後之規定對被告並無較為有利，依刑
    法第2 條第1 項前段規定，本應適用修正前即原審適用之刑
    法第185 條之3 第1 項第1 款，亦無違誤，原判決自應予維
    持，爰依刑事訴訟法第373 條規定，本判決之事實、證據及
    理由，除證據部分另補充被告於本院第二審所為之自白外，
    其餘均引用第一審判決書之記載（如附件）。
二、被告上訴意旨略以：被告並非短期內多次酒駕，第一次及第
    二次酒駕亦分別距離本次15年及8 年，由此可知被告尚長期
    謹慎生活，難認前案之論罪科刑對被告無效果。再被告尚有
    同居人及其子女必須扶養，被告實無法負擔原審量處之4 月
    有期徒刑易科罰金之金額，若被告無法易科罰金入監服刑，
    必會影響日後被告回歸社會及使其家庭頓失依靠，原審未審
    酌上情，逕量處被告4 月有期徒刑，顯然速斷，且量刑過重
    ，請求撤銷原判決，為被告更有利之判決等語。
三、駁回上訴之理由：
    按刑事審判旨在實現刑罰權分配之正義，故法院對有罪被告
    之科刑，應符合罪刑相當原則，使輕重得宜，罰當其罪，以
    契合社會之法律感情，故刑法第57條明定科刑時應審酌一切
    情狀，尤應注意該條所列各款事項以為科刑輕重之標準，俾
    使法院就個案之量刑，能斟酌至當；然若量刑時已斟酌刑法
    第57條各款所列之情狀，而未逾越法定刑度之範圍，亦無濫
    用權限之情形，則其量刑之輕重，即屬事實審法院得依職權
    自由裁量之事項，不得任意指摘為違法（最高法院75年台上
    字第7033號、72年台上字第6696號判例意旨參照）。查原審
    審酌酒後駕車為極度危險之行為，對於駕駛人自身及其他道
    路使用者之生命、身體、財產均生重大危害，而被告於95年
    、102 年間已曾因酒駕案件經查獲，有臺灣高等法院被告前
    案紀錄表1 份附卷可考，其對於酒駕行為之危險性自無不知
    之理，惟竟無視於此，於酒後吐氣酒精濃度達每公升0.51毫
    克情形下，率爾無照騎車上路（本案係第3 度違犯本罪），
    足認其仍心存僥倖，未確實省思酒駕行為之潛在危險性，實
    有不當；惟念被告犯後坦承犯行，態度尚佳，且本次酒駕幸
    未肇事之危害程度；並考量被告係騎乘普通重型機車行駛於
    市區道路、本件酒測值高低；兼衡其於警詢自陳之教育程度
    及家庭經濟狀況（因涉及個人隱私，故不揭露，詳如警詢筆
    錄受詢問人欄）、有如上開被告前案紀錄表所示之平時素行
    等一切情狀，量處有期徒刑4 月，並諭知如易科罰金之折算
    標準，堪認原審已就量刑事項詳加審酌，並無上訴意旨所載
    未考量被告前案及家庭狀況之情形，是原審量刑無違反比例
    原則或量刑不當之情事，上訴意旨指摘原審量刑不當云云，
    揆諸前揭說明，為無理由，應予駁回。另雖被告以臺灣高等
    法院臺中分院109 年度抗字第130 號裁定求為有利之裁判，
    惟該裁定之案例事實乃緩刑期間內另犯與前案不同罪質之犯
    罪（該案檢察官請求撤銷緩刑之前案為妨害性自主案件；緩
    刑期間內所犯之另案為酒後駕車之公共危險案件）時，應否
    撤銷緩刑之問題，與本件之事實迥然有別，自不能比附援引
    ，併此敘明。
據上論斷，應依刑事訴訟法第455 條之1 第1 項、第3 項、第36
8 條、第373 條，判決如主文。
本案經檢察官李明蓉聲請簡易判決處刑，檢察官甲○○到庭執行
職務。
中    華    民    國  111     年    2     月    8     日
                  刑事第十二庭  審判長法  官   蔡書瑜
                                      法  官   楊甯伃
                                      法  官   蔡有亮
以上正本證明與原本無異。
不得上訴。
中    華    民    國   111    年    2     月    8     日
                                      書記官   葉郁庭
 
附件：
 
臺灣高雄地方法院刑事簡易判決       110年度交簡字第2097號
聲  請  人  臺灣高雄地方檢察署檢察官
被      告  乙○○
 
 
上列被告因公共危險案件，經檢察官聲請以簡易判決處刑（110
年度速偵字第2240號），本院判決如下：
    主      文
乙○○犯不能安全駕駛動力交通工具罪，處有期徒刑肆月，如易
科罰金，以新臺幣壹仟元折算壹日。
    事實及理由
一、本案犯罪事實與證據，除犯罪事實欄第4行補充「基於不能
    安全駕駛動力交通工具之犯意」外，其餘均引用檢察官聲請
    簡易判決處刑書之記載（如附件）。
二、核被告乙○○所為，係犯刑法第185條之3第1項第1款之不能
    安全駕駛動力交通工具罪。
三、爰以行為人之責任為基礎，審酌酒後駕車為極度危險之行為
    ，對於駕駛人自身及其他道路使用者之生命、身體、財產均
    生重大危害，而被告於民國95年、102年間已曾因酒駕案件
    經查獲，有臺灣高等法院被告前案紀錄表1份附卷可考，其
    對於酒駕行為之危險性自無不知之理，惟竟無視於此，於酒
    後吐氣酒精濃度達每公升0.51毫克情形下，率爾無照騎車上
    路（本案係第3度違犯本罪），足認其仍心存僥倖，未確實
    省思酒駕行為之潛在危險性，實有不當；惟念被告犯後坦承
    犯行，態度尚佳，且本次酒駕幸未肇事之危害程度；並考量
    被告係騎乘普通重型機車行駛於市區道路、本件酒測值高低
    ；兼衡其於警詢自陳之教育程度及家庭經濟狀況（因涉及個
    人隱私，故不揭露，詳如警詢筆錄受詢問人欄）、有如上開
    被告前案紀錄表所示之平時素行等一切情狀，量處如主文所
    示之刑，並諭知易科罰金之折算標準。
四、據上論斷，應依刑事訴訟法第449 條第1 項前段、第3 項、
    第454 條第2 項，刑法第185 條之3 第1 項第1 款、第41條
    第1項前段，刑法施行法第1條之1第1項，逕以簡易判決處刑
    如主文。
五、如不服本判決，應於收受送達判決之日起20日內，向本院提
    起上訴（須附繕本）。
本案經檢察官李明蓉聲請以簡易判決處刑。
中    華    民    國   110    年    9     月    24    日
                  高雄簡易庭    法  官  張雅文
以上正本證明與原本無異。
如不服本判決，應於判決送達之日起20日內向本院提出上訴書狀
。（因疫情而遲誤不變期間，得向法院聲請回復原狀）
中    華    民    國   110    年    9     月    24    日
                                書記官  林水木
 
附錄本案論罪科刑法條：
中華民國刑法第185條之3第1項
駕駛動力交通工具而有下列情形之一者，處2 年以下有期徒刑，
得併科20萬元以下罰金：
一、吐氣所含酒精濃度達每公升零點二五毫克或血液中酒精濃度
    達百分之零點零五以上。
二、有前款以外之其他情事足認服用酒類或其他相類之物，致不
    能安全駕駛。
三、服用毒品、麻醉藥品或其他相類之物，致不能安全駕駛。
附件：
臺灣高雄地方檢察署檢察官聲請簡易判決處刑書
                                   110年度速偵字第2240號
    被  告  乙○○  男  52歲（民國00年0月00日生）
                    住高雄市○○區○○路000號
                    國民身分證統一編號：Z000000000號
上被告因公共危險案件，業經偵查終結，認宜以聲請簡易判決處
刑，茲將犯罪事實及證據並所犯法條分敘如下：
        犯罪事實
一、乙○○於民國110年8月22日19時許，在高雄市大寮區某廟宇
    飲用啤酒，酒畢，明知吐氣所含酒精濃度達每公升0.25毫克
    以上者，已不得駕駛動力交通工具，仍於同日20時許，在呼
    氣酒精濃度已逾上開標準之情形下，騎乘屬於動力交通工具
    之車牌號碼000-0000號普通重型機車行駛於道路。嗣於同日
    20時35分許，行經高雄市大寮區仁德路16巷時，因騎乘機車
    未戴安全帽而為警攔檢，發現其身上有濃厚酒味，並於同日
    21時3分許施以檢測，得知其吐氣所含酒精濃度達每公升0.5
    1毫克後，始發現上情。
二、案經高雄市政府警察局林園分局報告偵辦。
        證據並所犯法條
一、上揭犯罪事實，業據被告乙○○於警詢及檢察官訊問時均坦
    承不諱，復有高雄市政府警察局林園分局大寮分駐所當事人
    酒精測定紀錄表、高雄市政府警察局舉發違反道路交通管理
    事件通知單、呼氣酒精測試器檢定合格證書、車輛詳細資料
    報表及證號查詢機車駕駛人結果各1份附卷可參，足認被告
    自白與事實相符，是本件事證明確，被告犯嫌應堪認定。
二、核被告所為，係犯刑法第185條之3第1項第1款之酒後駕車罪
    嫌。
三、依刑事訴訟法第451條第1項聲請逕以簡易判決處刑。
    此  致
臺灣高雄地方法院
中    華    民    國   110    年    8     月    24    日
                              檢  察  官  李明蓉